ACORDAO-COMPLETO-2357464

ACÓRDÃO DE RELAÇÃO

ACÓRDÃO DE RELAÇÃO 4556/2019 ATA 21/2019 - PRIMEIRA CÂMARA

Acórdão 4556/2019-TCU-Primeira Câmara
Os Ministros do Tribunal de Contas da União, reunidos em sessão da Primeira Câmara, tendo em vista que os efeitos financeiros dos atos de admissão de pessoal em análise se exauriram antes de seu processamento pela Corte, ACORDAM, por unanimidade, com fundamento no art. 143, inciso II, do Regimento Interno, c/c o art. 7º da Resolução TCU nº 206, de 24/10/2007, em considerar prejudicados, por perda de objeto, os atos constantes deste processo, de acordo com os pareceres emitidos nos autos:
1. Processo TC-Processo 010.927/2019-0 (ATOS DE ADMISSÃO) 
	1.1. Interessados: Rangel Rocha do Nascimento (XXX.198.177-XX) ; Raphael Bruno Oliveira de Melo (XXX.353.873-XX) ; Raphael Junior Oliveira de Souza (XXX.542.312-XX) ; Raphael Murilo Jorge de Lima Nunes (XXX.714.637-XX) ; Raphael da Silva Cordeiro (XXX.925.262-XX) ; Raphael de Andrade Guedes (XXX.465.847-XX) ; Raphaela Mota Lacerda (XXX.792.404-XX) ; Raquel Gomes Pereira (XXX.854.494-XX) ; Raquel Marcolino de Souza (XXX.892.427-XX) ; Raquel Meira Alves Simão (XXX.566.686-XX) ; Raquel Milina de Moraes Bezerra (XXX.101.737-XX) ; Raquel Silva da Cruz (XXX.963.917-XX) ; Raquel Souza da Silva (XXX.112.052-XX) ; Raul Fernandes do Nascimento Araujo (XXX.402.154-XX) ; Ravilan Eduardo Freitas Rocha (XXX.693.792-XX) ; Raymundo José Sousa Carvalho Junior (XXX.323.238-XX) ; Rebecca Barreiros Braga Pinto (XXX.275.682-XX) ; Regiane Ferreira da Silva (XXX.584.001-XX) ; Regina Lemes Daltro (XXX.456.051-XX) ; Reginaldo Arcioli de Lima (XXX.002.971-XX) 
	1.2. Órgão/Entidade: Fundação Instituto Brasileiro de Geografia e Estatística
	1.3. Relator: Ministro Walton Alencar Rodrigues
	1.4. Representante do Ministério Público: Procurador Júlio Marcelo de Oliveira
	1.5. Unidade Técnica: Secretaria de Fiscalização de Pessoal (SEFIP) .
	1.6. Representação legal: não há.
	1.7. Determinações/Recomendações/Orientações: não há.

Primeira Câmara

Rangel Rocha do Nascimento (XXX.198.177-XX); Raphael Bruno Oliveira de Melo (XXX.353.873-XX); Raphael Junior Oliveira de Souza (XXX.542.312-XX); Raphael Murilo Jorge de Lima Nunes (XXX.714.637-XX); Raphael da Silva Cordeiro (XXX.925.262-XX); Raphael de Andrade Guedes (XXX.465.847-XX); Raphaela Mota Lacerda (XXX.792.404-XX); Raquel Gomes Pereira (XXX.854.494-XX); Raquel Marcolino de Souza (XXX.892.427-XX); Raquel Meira Alves Simão (XXX.566.686-XX); Raquel Milina de Moraes Bezerra (XXX.101.737-XX); Raquel Silva da Cruz (XXX.963.917-XX); Raquel Souza da Silva (XXX.112.052-XX); Raul Fernandes do Nascimento Araujo (XXX.402.154-XX); Ravilan Eduardo Freitas Rocha (XXX.693.792-XX); Raymundo José Sousa Carvalho Junior (XXX.323.238-XX); Rebecca Barreiros Braga Pinto (XXX.275.682-XX); Regiane Ferreira da Silva (XXX.584.001-XX); Regina Lemes Daltro (XXX.456.051-XX); Reginaldo Arcioli de Lima (XXX.002.971-XX)

WALTON ALENCAR RODRIGUES

não há.

Procurador Júlio Marcelo de Oliveira

ATOS DE ADMISSÃO (ADS)

Secretaria de Fiscalização de Pessoal (SEFIP).